臺灣板橋地方法院刑事判決　　　　　　　94年度訴字第2047號
公　訴　人　臺灣板橋地方法院檢察署檢察官
被　　　告　甲○○
上列被告因偽造文書等案件，經檢察官提起公訴（94年度偵字第
7962號），本院改依簡式審理程序，判決如下：
    主  文
甲○○共同行使偽造私文書，足以生損害於他人，處有期徒刑伍
月，如易科罰金，以佰元折算壹日。
於（02）00000000及（02）00000000市內電話業務申請書之用戶
簽章欄內，偽造乙○○之署名共貳枚，均沒收之。
    事  實
一、緣甲○○前曾於民國（下同）92年8 月（起訴書誤載為7 月
    ）間販賣自己帳戶予自稱「王宏斌」之成年男子之詐騙集團
    成員使用（販賣帳戶部分已由檢察官另行起訴）；同時自稱
    「王宏斌」之成年男子另要求甲○○提供臺北縣中和市○○
    路49巷29弄14之3 號住處供其裝設市內電話，並允諾每裝設
    1 支市內電話門號可獲得新臺幣（下同）3000元報償，甲○
    ○因剛退伍並無工作，遂與自稱「王宏斌」之成年男子，共
    同基於意圖為自己不法所有之犯意聯絡，由自稱「王宏斌」
    之成年男子以乙○○名義，撥打電話向中華電信股份有限公
    司（下稱中華電信）申請裝設（02）00000000及（02）0000
    0000市內電話，之後將乙○○之國民身分證影本交予甲○○
    ，再由甲○○於中華電信人員於92年9 月16日至其前揭住處
    裝設前揭2 支市內電話並交付市內電話業務申請書2 份時，
    各接續於該2 份申請書之用戶簽章欄內，偽造乙○○之署名
    1 枚，並交付予中華電信人員而行使之，足生損害於乙○○
    及中華電信管理之正確信。上開2 支市內電話裝設完成後，
    甲○○復基於意圖為自己不法之利益，自92年9 月18日上午
    9 時26分許起至同年10月13日下午4 時40分許止，在前開住
    處連續使用上開2 支市內電話門號與他人通信，致使中華電
    信誤認渠係該門號合法用戶，而提供電信服務，甲○○以此
    方式共獲取4170元通信之不法利益。嗣因乙○○收到中華電
    信帳單後，察覺有異而報警處理，始為警調閱上開門號之通
    聯紀錄而循線查獲甲○○。
二、案經內政部警政署電信警察第一中隊移送臺灣板橋地方法院
    檢察署檢察官偵查起訴，本院於準備程序進行中，被告就被
    訴事實為有罪之陳述，經告知被告簡式審判程序之旨，並聽
    取當事人之意見後，裁定進行簡式審判程序。
    理  由
一、前開犯罪事實，業據被告於本院準備程序及審理時皆坦承不
    諱，核與證人即被害人乙○○、證人即中華電信雙和營運處
    政風室主任蕭詩賢、證人蘇哲村、證人張配結各於警詢及偵
    查中證述之情節大致相符（分別見臺灣板橋地方法院檢察署
    94年度偵字第7962號偵查卷宗第7 至9 、23至25、26至28、
    30至37、84至85、93至94頁），並有中華電信通話明細報表
    2 份、市內電話業務申請書2 張、切結書1 份、中華電信證
    號查詢欠費清單1 份、偽造及真正之乙○○國民身分證影本
    各1 件在卷可佐（附於同上偵查卷宗第10、38至46、69、70
    、76、77頁）。本件事證明確，被告犯行洵堪認定，應予依
    法論科。
二、查被告甲○○所為，核係犯刑法第216 條、第210 條之行使
    偽造私文書罪及同法第339 條第2 項詐欺得利罪嫌。被告與
    自稱「王宏斌」之詐騙集團成員間，就上開犯行，有犯意之
    聯絡及行為之分擔，為共同正犯。被告各於上開2 份市內電
    話業務申請書之用戶簽章欄內偽造乙○○之署名1 枚，為其
    遂行單一偽造私文書犯罪之可分數次動作，不過係行為接續
    而完成整個犯罪，顯係基於單一犯意接續所為，侵害單一法
    益，應包括於一行為予以評價，為接續犯；被告先後多次使
    用上揭2 支市內電話門號與他人通信，使中華電信誤信渠係
    合法用戶，而提供電信服務，被告以此方式詐取不法利益之
    犯行，時間緊接，所犯為構成要件相同之罪名，顯係基於概
    括犯意反覆為之，應論以連續犯，並依法加重其刑。被告所
    犯上述行使偽造私文書及連續詐欺得利2 罪間，有方法、目
    的之牽連關係，應從一重之行使偽造私文書罪處斷。爰審酌
    被告之素行（有卷附之臺灣高等法院被告前案紀錄表1 件可
    考）、犯罪動機、目的、手段、犯罪所生之危害及犯後坦承
    犯行已有悔意等一切情狀，量處如主文所示之刑，並諭知易
    科罰金之折算標準，以資懲儆。
三、至被告於（02）00000000及（02）00000000市內電話業務申
    請書之用戶簽章欄內，偽造乙○○之署名共計2 枚，雖皆未
    扣案，惟並無證據證明業已滅失，故不問屬於犯人於否，均
    應依刑法第219 條之規定宣告沒收之。
據上論斷，應依刑事訴訟法第273 條之1 第1 項、第299 條第1
項前段，刑法第28條、第56條、第216 條、第210 條、第339 條
第2 項、第55條、第41條第1 項前段、第219 條，罰金罰鍰提高
標準條例第1 條前段、第2 條，判決如主文。
本案經檢察官張慶林到庭執行職務
中　　華　　民　　國　　94　　年　　11　　月　　18　　日
                  刑事第十二庭  法　官  陳  靜  茹
以上正本證明與原本無異
如不服本判決應於送達後10日內向本院提出上訴狀
                                書記官　廖  美  紅
中　　華　　民　　國　　94　　年　　11　　月　　21　　日
附錄本案論罪科刑法條全文
刑法第210 條
偽造、變造私文書，足以生損害於公眾或他人者，處5 年以下有
期徒刑。
刑法第216 條
行使第210 條至第215 條之文書者，依偽造、變造文書或登載不
實事項或使登載不實事項之規定處斷。
刑法第339 條
意圖為自己或第3 人不法之所有，以詐術使人將本人或第三人之
物交付者，處5 年以下有期徒刑、拘役或科或併科1000元以下罰
金。
以前項方法得財產上不法之利益或使第三人得之者，亦同。
前二項之未遂犯罰之。
